【裁判字號】    99,家聲,977
【裁判日期】    991230
【裁判案由】    終結遺產管理人職務
【裁判全文】
臺灣臺北地方法院民事裁定             99年度家聲字第977號
聲  請  人  財政部國有財產局臺灣北區辦事處
法定代理人  陳文龍
相  對  人
即被繼承人  吳天保(亡)生前最.
上列聲請人聲請終結遺產管理人職務事件，本院裁定如下：
    主  文
准予解任財政部國有財產局臺灣北區辦事處為被繼承人吳天保（
男，民國九年九月十七日生，身分證統一編號：Ｚ000000
000號）之遺產管理人。
    理  由
一、本件聲請意旨略以：聲請人前經本院以九十六年度財管字第
    九九號裁定指定聲請人為被繼承人吳天保之遺產管理人，並
    依前揭裁定及本院九十六年度家催字第六○○號裁定准對被
    繼承人吳天保之繼承人、債權人及受遺贈人為公示催告，期
    限分別於民國九十七年十月三十一日（對繼承人）、九十八
    年八月十八日（對債權人及受遺贈人）屆滿，另被繼承人吳
    天保於九十六年七月二十八日死亡，其大陸地區繼承人聲明
    繼承期限亦於九十九年七月二十七日屆滿。而被繼承人吳天
    保遺有土城清水郵局存款本息新臺幣（下同）四萬五千一百
    十四元，於公示催告期間無人對本案遺產主張權利，且本院
    九十九年九月十七日北院木家定九十六年度財管字第九九號
    函告，並未受理被繼承人吳天保之大陸地區繼承人聲明繼承
    ，是被繼承人吳天保遺產於扣除聲請人代管遺產期間墊付費
    用三千零九十二元，賸餘四萬二千零二十二元，已依民法第
    一千一百八十五條規定收歸國庫在案。茲因被繼承人吳天保
    已無遺產可資管理，聲請人無續為其遺產管理人之必要，爰
    聲請准予解任其遺產管理人職務等語。
二、按法院選任之遺產管理人於職務執行完畢後，應向法院陳報
    處理遺產之狀況並提出有關文件；親屬會議選定之遺產管理
    人，有其他重大事由者，法院得依利害關係人或檢察官之聲
    請，徵詢親屬會議及利害關係人或檢察官之意見後解任之，
    非訟事件法第一百五十五條、第一百四十八條第三款定有明
    文。
三、經查，聲請人主張之事實，業據提出本院九十六年度財管字
    第九九號民事裁定及確定證明書、九十六年度家催字第六○
    ○號民事裁定、九十六年十一月一日、九十七年二月十九日
    民眾日報公告、內政部北區老人之家函、臺灣郵政股份有限
    公司板橋郵局函、本院九十九年七月十七日北院木家定九十
    六年度財管字第九九號函等件為證，並經本院依職權調閱上
    開民事卷宗查核屬實，足堪信為真實。是聲請人既已無續為
    遺產管理人之必要，本院因聲請人之聲請，自得依非訟事件
    法第一百五十三條第一項準用同法第一百四十八條第三款規
    定予以解任。
四、爰裁定如主文。
中    華    民    國    99    年    12    月    30    日
                          家事法庭法  官  文衍正
以上正本證明與原本無異
如不服本裁定應於送達後10日內向本院提出抗告狀，並繳納抗告
費新臺幣1,000元。
中    華    民    國    99    年    12    月    30    日
                                  書記官  蔡沛圻

司法院資訊處製作；財團法人民間司法改革基金會備份。
